【裁判字號】    89,易,3294
【裁判日期】    891002
【裁判案由】    妨害自由
【裁判全文】
臺灣板橋地方法院刑事判決                        八十九年度易字第三二九四號
    公  訴  人  臺灣板橋地方法院檢察署檢察官
    被      告  乙○○
右列被告因妨害自由案件，經檢察官提起公訴（八十九年度偵字第九八一三號），本
院判決如左：
    主  文
乙○○以強暴妨害人行使權利，處拘役伍拾伍日，如易科罰金以參佰元折算壹日。
    事  實
一、乙○○於民國（下同）八十九年五月三日凌晨三時四十五分許，攜其自地上拾起
    之紅色木棍一支，進入台北縣板橋市○○路安樂巷七十一號公寓樓梯間，見三樓
    分租房間之住戶甲○○正欲開門進入住處，遂尾隨於甲○○之後，無故侵入甲○○之住宅（侵入住宅部分未據告訴），待甲○○欲進入其房內時，乙○○即自甲○○背後，將甲○○推入房間，甲○○受驚嚇而大聲呼叫，乙○○見狀竟以手摀
    住甲○○嘴巴之強暴方式，阻止甲○○呼救，而妨害人行使呼救之權利約三十秒
    。嗣甲○○掙脫並再呼救後，乙○○始逃離現場，後由聞聲而來之鄰居丙○○及
    附近民眾在後追趕，並在台北縣板橋市○○街三十二巷十三號前加以逮捕，再報
    警處理，並扣得非其所有之紅色木棍一支。
二、案經台北縣警察局板橋分局報請臺灣板橋地方法院檢察署檢察官偵查起訴。
    理  由
一、訊據被告乙○○固坦承有於事實欄所載時地侵入被害人甲○○之房間，惟矢口否
    認有強制犯行，辯稱：當時伊在朋友家喝完酒要回家，有位陌生年輕人自伊後面
    拿東西丟伊，伊追趕至該處，見該陌生男子進入被害人住處，伊誤以為被害人與
    該人是同夥，才尾隨被害人，為阻止被害人關門，才把門擋住，伊並未推被害人
    或以手摀住被害人之口，紅色木棍是伊被人毆打，才持棍自衛云云。惟查：右揭
    事實業據被害人於警、偵訊中指訴綦詳，核與證人丙○○於警訊時所證相符。被
    害人於警訊時指稱：當時我在頂樓洗衣服後，從樓梯走到三樓時，見被告赤腳從
    樓下手持一支紅色木棍走到三樓，我以為他是要找朋友，而我持鑰匙打開房門後
    ，被告就推我進入房間，並站在房間門口，我受驚嚇問他要幹嘛，他回答我沒幹
    嘛，並硬推我要深入房間，因我不順從他的意思，他就用右手摀住我的嘴吧，大
    約三十秒後我才掙脫，大叫救命，並立即跑到樓梯大喊我住在樓上的朋友丙○○
    的名字，那時被告立即往樓下逃跑。我立即進入房間拿零錢跑到樓下管理處打公
    共電話予丙○○，而那時丙○○就衝出門，並在台北縣板橋市○○街三十二巷十
    三號前抓住被告並報警處理等語。核與證人丙○○於警訊時證稱：八十九年五月
    三日三時四十五分左右，在我現住地房內聽見我朋友甲○○大叫「你要幹嘛、救
    命」時，我立即起床，並在該時聽見她大叫我的名字：：，往窗外瞧，大約有五
    秒鐘時間，我看見有人急忙從樓下大門跑出，往廣福公園逃跑，：：我立即下樓
    追趕，在三時五十分許，將其抓住，並以行動電話報警前來等語相符。按被害人
    與被告素不相識，且於偵查中已表明不追究之意，對被告侵入住宅部分亦未提告
    訴，所指自非虛假。若果如被告所辯，伊係誤被害人為打伊之人之同夥，豈有被
    害人問伊「要幹嘛」時，回答「我沒幹嘛」，並硬要推被害人進房，且摀住被害
    人嘴吧，阻止其呼救。顯見被告所辯係事後卸責之詞，諉難採信，其犯行事證明
    確，洵堪認定。
二、核被告所為，以摀住被害人嘴巴之強暴方式，阻止其呼救，係妨害人行使呼救之
    權利（公訴人認係使人行無義務之事，尚有未洽），犯刑法第三百零四條第一項
    之強制罪。爰審酌被告犯罪之動機、手段、目的、犯罪時所受刺激、所生損害及
    其品行、生活狀況、智識程度及犯罪後態度等一切情狀，量處如主文所示之刑，
    並諭知易科罰金之折算標準，以示懲戒。
據上論斷，應依刑事訴訟法第二百九十九條第一項前段，刑法第三百零四條第一項、
第四十一條，罰金罰鍰提高標準條例第一條前段、第二條，判決如主文。
本案經檢察官呂永魁到庭執行職務
中      華      民      國    八十九    年      十      月      二      日
                                      台灣板橋地方法院刑事第四庭
                                          法  官  王  敏  慧
右正本証明與原本無異
如不服本判決，應於判決送達後十日內，向本院提出上訴狀
                                          書記官  廖  美  紅
中      華      民      國    八十九    年      十      月      五      日
附錄本案論罪科刑法條全文：
刑法第三百零四條
以強暴、脅迫使人行無義務之事或妨害人行使權利者，處三年以下有期徒刑、拘役或
三百元以下罰金。
前項之未遂犯罰之。


司法院資訊處製作；財團法人民間司法改革基金會備份。
